臺灣高等法院刑事判決
109年度上訴字第2595號
上  訴  人  
即  被  告  陳奕翔


            陳俊銘




上列上訴人即被告等因詐欺案件，不服臺灣新北地方法院109年
度審訴字第721號，中華民國109年5月15日第一審判決（起訴案
號：臺灣新北地方檢察署109年度偵字第7561、7891號；移送併
辦案號：同署109年度偵字第25038號），提起上訴，本院判決如
下：
    主  文
原判決關於陳奕翔部分撤銷。
陳奕翔犯三人以上共同詐欺取財罪，處有期徒刑壹年。緩刑參年
，並應向公庫支付新臺幣陸萬元。未扣案之犯罪所得新臺幣參仟
元沒收，於全部或一部不能沒收或不宜執行沒收時，追徵其價額
。
其他上訴駁回。
    事  實
一、陳俊銘於民國108年7月間，加入真實姓名、年籍不詳，自稱
    Allen 、蔣尚圃（綽號「仔仔」）、施偉（綽號「蘇偉」）
    等成年男子所組成3人以上，以詐術為手段，具有持續性及
    牟利性之有結構性詐欺集團組織，擔任「車手頭」，負責「
    收水」後將詐得款項交給詐欺集團成員。又陳奕翔基於參與
    犯罪組織之犯意，於109年2月20日之前某日，經陳俊銘招募
    而加入上開詐欺集團擔任「車手」，負責拿取詐得款項。嗣
    於109年2月20日上午某時，陳奕翔、陳俊銘與上開詐欺集團
    成員，共同意圖為自己不法之所有，基於三人以上共同犯詐
    欺取財罪之犯意聯絡，先由該詐欺集團某成員撥打電話予游
    賢能，佯稱：其子替人作保，因債務人逃逸，現其子在渠等
    控制中，須交付新臺幣（下同）10萬元，方能獲釋云云。致
    游賢能陷於錯誤，而依詐欺集團成員指示，於同日上午10時
    20分許，將現金10萬元放置在新北市○○區○○路000巷內某白
    色自小客車前輪下方；陳奕翔則依該集團成員指示前往上址
    收取詐得款項，得手後旋搭乘計程車，前往新北市三重區菜
    寮捷運站附近，將詐得款項交給陳俊銘，陳俊銘自詐得款項
    中抽取現金3,000元交給陳奕翔作為報酬，餘款則於抵償陳
    俊銘前積欠上開詐欺集團之款項6,000元後，從中拿取現金1
    ,000元作為報酬，再將剩餘之款項9萬6,000元交給不詳之上
    開詐欺集團成員。嗣游賢能因發現遭到詐騙，遂報警處理，
    始經警循線查獲上情。
二、案經游賢能訴由新北市政府警察局永和分局報請臺灣新北地
    方檢察署檢察官偵查起訴及移送併案審理。　　
    理  由
壹、證據能力方面
一、按被告以外之人於審判外之言詞或書面陳述，除法律有規定
    者外，不得作為證據，刑事訴訟法第159條第1項固定有明文
    ；惟被告以外之人於審判外之陳述，雖不符同法第159條之1
    至第159條之4之規定，而經當事人於審判程序同意作為證據
    ，法院審酌該言詞陳述或書面陳述作成時之情況，認為適當
    者，亦得為證據，同法第159條之5第1項亦定有明文。經查
    ，本判決所引用之被告以外之人於審判外之陳述，固均屬傳
    聞證據，惟上訴人即被告陳奕翔、陳俊銘就前揭審判外陳述
    均表示同意具有證據能力（本院卷第79、80頁）；而檢察官
    亦表示上開證據均有證據能力（同上卷頁）。本院審酌上開
    證據資料製作時之情況，尚查無違法不當及證明力明顯過低
    之瑕疵，亦認為以之作為證據應屬適當，爰逕依刑事訴訟法
    第159條之5第1項規定，認前揭證據資料均例外有證據能力
    。惟關於本判決所引用之證人於警詢中之陳述筆錄，因依據
    組織犯罪防制條例第12條前段規定，訊問證人之筆錄，以在
    檢察官或法官面前作成，並經踐行刑事訴訟法所定訊問證人
    之程序者為限，始得採為證據，因之本件就被告陳奕翔違反
    組織犯罪防制條例部分，即不引用各該證人於警詢中之陳述
    筆錄作為證據，併予敘明。　　
二、本判決所引用之其餘文書證據及證物，並無證據證明係公務
    員違背法定程序所取得，亦無顯有不可信之情況，且經本院
    於審理期日合法調查，該等證據自得作為本案裁判之資料。
貳、實體方面
一、認定犯罪事實所憑證據及理由
  ㈠上開犯罪事實，業據被告陳奕翔、陳俊銘分別於警詢、偵查
    、原審及本院審理時均坦承不諱（109年度偵字第7561號卷〈
    下稱第7561號卷〉第5至8、45、46頁、109年度偵字第7891號
    卷〈下稱第7891號卷〉第7至9、81、83頁、原審卷第48、55頁
    、本院卷第78、79、110、111頁），核與證人即告訴人游賢
    能於警詢中所證大致相符（第7561號卷第9至11頁），復有
    監視器錄影畫面截圖、車輛詳細資料報表、新北市政府警察
    局永和分局詐欺案件現場影像資料相片等件在卷可資佐證補
    強（第7561號卷第13至24、37頁、第7891號卷第35頁）（按
    ：以上所引證人警詢陳述部分，均不作為認定被告陳奕翔參
    與犯罪組織部分之用）。
  ㈡依被告2人供述之犯罪情節及告訴人所述遭詐騙之經過，可知被告2人所參與之Allen、蔣尚圃、施偉等人所屬詐欺集團，其成員係以詐騙他人金錢獲取不法所得為目的，先去電告訴人，再以前揭手法施用詐術、索取金錢、上下聯繫、指派工作或擔任車手取款等，堪認上揭詐欺集團係透過縝密之計畫與分工，成員彼此間相互配合，由多數人組成而於一定期間內持續以實施詐欺為手段牟利，並具有完善結構之組織，核屬3人以上，以實施詐術為手段，所組成具有持續性或牟利性之有結構性犯罪組織。是以上揭詐欺集團，應符合組織犯罪防制條例第2條第1項所定之「犯罪組織」，至屬灼然。　 
　㈢依下列說明，被告2人與上開詐欺集團成員間確有犯意聯絡：
  ⒈按共同實行犯罪行為之人，在共同意思範圍以內，各自分擔
    犯罪行為之一部，彼此協力、相互補充以達其犯罪之目的者
    ，即應對於全部所發生之結果，共同負責，故不以實際參與
    犯罪構成要件行為或參與每一階段之犯罪行為為必要。又共
    同正犯之意思聯絡，原不以數人間直接發生者為限，即有間
    接之聯絡者，亦包括在內（最高法院107年度台上字第4444
    號判決意旨參照）。
  ⒉依前揭各項事證及說明，顯見上開詐欺集團於詐欺犯行之分
    工上極為精細，分別有實施詐術之機房人員、拿取受騙款項
    之車手人員（即如被告陳奕翔）、向車手人員收取詐騙款項
    之車手頭或收水人員（即如被告陳俊銘）等各分層成員，以
    遂行本件犯行而牟取不法所得，集團成員間固未必彼此有所
    認識或清楚知悉他人所分擔之犯罪分工內容，然此一間接聯
    絡犯罪之態樣，正係具備一定規模犯罪所衍生之細密分工模
    式，參與犯罪者透過相互利用彼此之犯罪角色分工，而形成
    一個共同犯罪之整體以利犯罪牟財。職是之故，被告2人既
    對參與詐欺集團而遂行本案詐欺犯行有所認知，堪認其等對
    集團成員彼此間極可能係透過分工合作、互相支援以完成詐
    欺取財之犯罪行為一節當亦有所預見，則其等既係以自己共
    同犯罪之意思，相互支援及分工合作，以達上揭犯罪之目的
    ，自應就所參與犯罪之全部犯罪結果共同負責，而應論以共
    同正犯，其理至明。至被告2人縱使未與集團其他成員謀面
    或直接聯繫，亦未明確知悉集團內其他成員身分及所在，彼
    此互不認識，亦不過係詐欺集團細密分工模式下之當然結果
    ，自無礙於被告2人仍屬本案共同正犯之認定。　　 
  ㈣綜上所述，足徵確有本件犯罪事實，被告2人任意性之自白核
    與事實相符，自堪採信。是以本件事證已臻明確，被告2人
    之犯行均堪認定。
二、論罪之說明
  ㈠被告2人之罪名：
  ⒈核被告陳奕翔參與上揭詐欺集團之行為，係犯組織犯罪防制
    條例第3條第1項後段之參與犯罪組織罪；其所為共同對告訴
    人詐欺取財之行為，則係犯刑法第339條之4第1項第2款之三
    人以上共同詐欺取財罪（下稱加重詐欺罪）。至公訴意旨固
    僅論及被告陳奕翔加重詐欺之犯罪事實，漏未論及其尚有參
    與犯罪組織之犯罪事實，惟該漏未論及部分與其加重詐欺部
    分有想像競合犯之裁判上一罪關係（詳見下述），自為起訴
    效力所及，且業經本院告知被告陳奕翔此項罪名（本院卷第
    107、108、111頁），並給予其表示意見之機會，已無礙其
    之防禦權，本院自應併予審理。　　
　⒉核被告陳俊銘所為共同對告訴人詐欺取財之行為，係犯刑法
    第339條之4第1項第2款之三人以上共同詐欺取財罪。　
  ㈡共同正犯：　
　　被告2人與前開詐欺集團成員間，就上揭犯行有犯意聯絡及
    行為分擔，均為共同正犯。　
　㈢想像競合犯：
　　按審酌現今詐欺集團之成員皆係為欺罔他人，騙取財物，方
    參與以詐術為目的之犯罪組織。倘若行為人於參與詐欺犯罪
    組織之行為繼續中，先後多次為加重詐欺之行為，因參與犯
    罪組織罪為繼續犯，犯罪一直繼續進行，直至犯罪組織解散
    ，或其脫離犯罪組織時，其犯行始行終結。故該參與犯罪組
    織與其後之多次加重詐欺之行為皆有所重合，然因行為人僅
    為一參與犯罪組織行為，侵害一社會法益，屬單純一罪，應
    僅就「該案中」與參與犯罪組織罪時間較為密切之首次加重
    詐欺犯行，論以參與犯罪組織罪及加重詐欺罪之想像競合犯
    ，而其他之加重詐欺犯行，祗需單獨論罪科刑即可，無需再
    另論以參與犯罪組織罪，以避免重複評價。是依上揭說明，
    被告陳奕翔所犯參與犯罪組織罪與加重詐欺罪間，係為求詐
    得告訴人之金錢，犯罪目的單一，亦有局部同一之情形，為
    想像競合犯，依刑法第55條規定，應從一重之加重詐欺罪處
    斷。
  ㈣本件就被告陳俊銘所為參與犯罪組織犯行不併予審究之說明
    ：
　　行為人於參與同一詐欺集團之多次加重詐欺行為，因部分犯
    行發覺在後或偵查階段之先後不同，肇致起訴後分由不同之
    法官審理，為裨益法院審理範圍明確、便於事實認定，即應
    以數案中「最先繫屬於法院之案件」為準，以「該案中」之
    「首次」加重詐欺犯行與參與犯罪組織罪論以想像競合。縱
    該首次犯行非屬事實上之首次，亦因參與犯罪組織之繼續行
    為，已為該案中之首次犯行所包攝，該參與犯罪組織行為之
    評價已獲滿足，自不再重複於他次詐欺犯行中再次論罪，俾
    免於過度評價及悖於一事不再理原則。準此，本件被告陳俊
    銘雖同有上揭參與犯罪組織之犯行，然其前因參與犯罪組織
    之加重詐欺案件，已先繫屬於臺灣士林地方法院（案號為10
    8年度金訴字第164號），經該法院判處有期徒刑1年2月後，
    再由本院於109年5月28日以109年度上訴字第329號判決撤銷
    原判決，但仍判處有期徒刑1年2月在案，有上開本院裁判（
    本院卷第61至71頁）及本院被告前案紀錄表在卷可按。是以
    上開案件中之加重詐欺犯行，方屬應與其參與犯罪組織犯行
    論以想像競合之「首次」加重詐欺犯行，本件加重詐欺犯行
    僅單獨論罪科刑即可。故其所為參與犯罪組織部分，並非本
    件起訴效力所及範圍，本院即無併予審究之餘地，附此敘明
    。　
　㈤至臺灣新北地方檢察署檢察官復就被告2人上揭犯行移送本院
    併案審理（案號：109年度偵字第25038號），原即本件起訴
    之相同案件，依法本在審理範圍內，併此敘明。　　
三、上訴駁回之理由（即被告陳俊銘部分）
  ㈠原審經詳細調查後，本於相同見解，以被告陳俊銘犯罪之事
    證明確，因而適用刑法第28條、第339條之4第1項第2款之規
    定，並審酌被告陳俊銘不思循正當途徑獲取所需，竟擔任詐
    欺集團車手頭，率爾共同為本案犯行，致告訴人受騙而交付
    財物，所為應予非難，惟犯後已坦承犯行，態度尚可，惟迄
    未與告訴人達成和解或賠償損害，兼衡其個人戶籍資料查詢
    結果註記大學肄業之教育程度、生活狀況、素行、犯罪之動
    機、目的、手段、共同犯罪之參與程度、告訴人受騙金額、
    其因本案所獲利益等一切情狀，酌情量處被告陳俊銘有期徒
    刑1年2月；且說明：被告2人所屬詐欺集團成員向告訴人詐
    得之款項，於被告陳奕翔取款得手後，經被告陳俊銘交由該
    詐欺集團不詳成員取走，而被告2人於警詢及偵查中供稱：
    其等每向被害人拿取10萬元，被告陳奕翔可抽取3％、被告陳
    俊銘可抽取7％為報酬等語。故認被告陳俊銘（原判決誤載為
    陳奕翔）本件犯罪所得為7,000元，而該犯罪所得均未扣案
    亦未發還告訴人，自應依刑法第38條之1第1項、第3項規定
    宣告沒收，並於全部或一部不能沒收或不宜執行沒收時，追
    徵其價額等旨。經核原審認定事實及適用法律均無不合，量
    刑亦屬妥適。
　㈡被告陳俊銘上訴意旨略以：被告陳奕翔是自己主動要求我讓
    他可以擔任車手賺錢，結果主動要求的刑責比被動的還要輕
    。又同樣是加重詐欺之他案，詐欺金額高達200萬元，與我
    所詐欺的金額相差20倍，所處刑度卻與我一樣是1年2月，可
    見本件量刑不太符合比例原則，爰請從輕量刑云云。惟按刑
    之量定，為求個案裁判之妥當性，法律賦予法院裁量之權，
    量刑輕重，屬為裁判之法院得依職權自由裁量之事項，苟其
    量刑已以行為人之責任為基礎，並斟酌刑法第57條各款所列
    情狀，在法定刑度內，酌量科刑，如無偏執一端，致明顯失
    出失入情形，即不得單就量刑部分遽指為不當或違法。本件
    原審就被告陳俊銘之量刑基礎，已於判決內具體說明，業見
    前述，顯已斟酌刑法第57條各款事由而為刑之量定，係以行
    為人責任為基礎，兼顧對被告陳俊銘有利與不利之科刑資料
    ，並未逾越法定刑度，亦無濫用裁量權而有顯然失入或有失
    衡平之情事，核與罪刑相當原則無悖。而原審雖判處被告陳
    奕翔有期徒刑1年，較之被告陳俊銘為輕，然此容係原審考
    量被告陳俊銘係擔任車手頭之較重角色、前已有加重詐欺之
    前案素行、因本案獲利較多等各情，始對被告陳俊銘量定上
    開刑度，刑罰分配並未失衡，無違公平原則，抑且仍屬從輕
    量刑（本罪法定刑為1年以上、7年以下有期徒刑，原審僅判
    處有期徒刑1年2月），對被告陳俊銘已至為寬厚，縱與其主
    觀上之期待仍有所落差，亦難指原審量刑有何不當或違法，
    自無再從輕量刑之餘地。至被告陳俊銘所舉其他個案，其犯
    罪具體情節未必相同，所為刑罰之量定自屬有別，尚難比附
    援引，執為原判決有何違誤之論據。是被告陳俊銘徒憑前詞
    ，上訴請求從輕量刑云云，自無足取。　
　㈢準此，被告陳俊銘上訴坦承犯行，但以前詞請求從輕量刑云
    云，並非可取，是其上訴為無理由，應予駁回。　
四、撤銷改判之理由（被告陳奕翔部分）
  ㈠原審經詳細調查後，以被告陳奕翔犯罪之事證明確，予以論
    罪科刑，固非無見。惟查，原判決認定被告陳奕翔犯有加重
    詐欺罪，雖無不合，但其除成立上開罪名外，尚該當參與犯
    罪組織罪，且與其加重詐欺罪具有想像競合犯之裁判上一罪
    關係，雖公訴意旨漏未論及，仍為起訴效力所及，法院自應
    併予審理，業見前述，原審未及審酌，自有未合。準此，被
    告陳奕翔上訴固僅請求緩刑，而未指摘及此，然原判決既有
    上開未恰之處，已屬無可維持，自仍應由本院予以撤銷，另
    為適法判決。　　　　　
  ㈡自為科刑及沒收之說明
  ⒈科刑部分：
    ⑴本院以行為人之責任為基礎，審酌現今詐欺集團之詐騙事
      件層出不窮、手法日益翻新，政府及相關單位無不窮盡心
      力追查、防堵，大眾傳播媒體更屢屢報導民眾因被騙受損
      ，甚至畢生積蓄因此化為烏有之相關新聞，被告陳奕翔正
      值年輕，本應依循正軌獲取所得，詎其不思此為，竟參與
      本案詐欺集團擔任俗稱「車手」之工作，而同屬詐欺犯罪
      之一環，共同以本件加重詐欺手法向告訴人詐騙金錢，致
      告訴人受有前開金錢損失，亦紊亂社會秩序，是其所為自
      應受有相當程度之刑事非難；另考量被告陳奕翔並無任何
      前科紀錄，此有本院被告前案紀錄表在卷可按，素行應非
      不良，而其於犯後即能坦承犯行，且於本院審理時已表達
      願意賠償告訴人6萬元之意，僅因告訴人不願再與其見面
      ，並表示其直接對外捐出即可，始未達成和解，有本院公
      務電話查詢紀錄表在卷為憑（本院卷第55至59頁），難認
      其犯後無盡力彌縫之態度，兼衡其犯罪之動機、目的、手
      法、參與角色、程度及所得、自陳高職肄業之智識程度、
      業為餐飲、家境勉持之生活狀況（以上見第7561號卷第5
      頁）等一切情狀，酌情量處如主文欄第2項所示之刑。
　  ⑵被告陳奕翔應無適用組織犯罪防制條例第3條第3項規定宣
      付強制工作之必要：　
　  ①按想像競合犯係一行為觸犯數罪名，為避免對同一行為過
      度及重複評價，刑法第55條前段規定「從一重處斷」。上
      揭「從一重處斷」，僅限於「主刑」，法院應於較重罪名
      之法定刑度內，量處適當刑罰。至於輕罪罪名所規定之沒
      收及保安處分，因非屬「主刑」，故與刑法第55條從一重
      處斷之規定無關，自得一併宣告。故行為人以一行為觸犯
      組織犯罪防制條例第3條第1項後段之參與犯罪組織罪，及
      刑法第339條之4第1項第2款之加重詐欺罪，於從一重之加
      重詐欺罪處斷而為科刑時，因所犯輕罪（參與犯罪組織罪
      ）之刑罰以外之法律效果，即組織犯罪防制條例第3條第3
      項強制工作之規定，並未被重罪所吸收，仍應一併適用。
      然該項強制工作規定並未依個案情節，區分行為人是否具
      有反社會的危險性及受教化矯治的必要性，一律宣付刑前
      強制工作3年。從而，本於法律合憲性解釋原則，依司法
      院釋字第471號關於行為人有無預防矯治其社會危險性之
      必要，及比例原則等與解釋意旨不相衝突之解釋方法，為
      目的性限縮，對犯該條例第3條第1項之參與犯罪組織罪者
      ，視其行為之嚴重性、表現之危險性、對於未來行為之期
      待性，以及所採措施與預防矯治目的所需程度，於有預防
      矯治其社會危險性之必要，且符合比例原則之範圍內，由
      法院依該條例第3條第3項規定，一併宣告刑前強制工作（
      最高法院大法庭108年度台上大字第2306號裁定意旨參照
      ）。
　　②本院衡酌被告陳奕翔參與詐欺集團而共同為本案加重詐欺
      犯行，固有不該，但其前並無涉犯參與詐欺集團之紀錄，
      本案應屬初犯，而本件被害人僅告訴人1人，詐欺金額為1
      0萬元，亦非至鉅，而被告陳奕翔經查獲參與詐欺集團之
      時間亦屬短暫，且其於詐欺集團中之角色僅為車手，參與
      程度非深，雖仍屬該集團內不可獲缺之一環，但其主、客
      觀惡性較諸該集團主要成員，並非至惡不赦，目前亦有正
      當工作，難認係好以犯罪為習性之徒，經本次偵審教訓，
      且經判處有期徒刑1年之相當刑罰後，應足以達成預防矯
      治之目的，尚不至對社會造成危害，故依其行為之嚴重性
      、表現之危險性、對於未來行為之期待性，經斟酌比例原
      則後，本院認為尚無對被告陳奕翔施以刑前強制工作之必
      要，爰不依組織犯罪防制條例第3條第3項規定對其宣付強
      制工作。　
  ⒉沒收部分：
　　本件被告陳奕翔於本案之犯罪所得為3,000元，此據被告陳
    奕翔自承在卷，亦經同案被告陳俊銘供述明確（第7891號卷
    第14頁），而該犯罪所得並未扣案，自應依刑法第38條之1
    第1項前段、第3項之規定，併予宣告沒收，並諭知於全部或
    一部不能沒收或不宜執行沒收時，追徵其價額。
五、被告陳奕翔緩刑之說明
    查被告陳奕翔前未曾因故意犯罪受有期徒刑以上刑之宣告，
    已如前述，本院審酌其為本件加重詐欺犯行，固有不該，但
    考量其年僅20歲，無非係因年輕識淺，始一時失慮誤觸刑章
    ，而其犯後即能坦承犯行，且於本院審理時業已表示願意賠
    償6萬元之意，告訴人雖仍不願與其和解，但亦表示其若有
    賠償意願，可直接捐出等語，亦見前述，足見被告陳奕翔於
    犯後尚知正視己非，並盡力彌補其所造成之損害，堪認其經
    此教訓後，當知所警惕，是以本院認實宜使被告陳奕翔有機
    會得以改過遷善，尚無逕對其施以自由刑之必要，自可先賦
    予其適當之社會處遇，以期其能有效回歸社會，故對被告陳
    奕翔所宣告之刑，以暫不執行為適當，爰依刑法第74條第1
    項第1款規定，另諭知緩刑3年，以啟自新。再者，為確實督
    促被告陳奕翔能戒慎行止，預防再犯，並斟酌其犯罪情節、
    生活狀況，並參考告訴人之意見，另依刑法第74條第2項第4
    款規定，命被告陳奕翔應向公庫支付6萬元；倘其違反此部
    分應行負擔之事項且情節重大者，依法其緩刑之宣告仍得由
    檢察官向法院聲請撤銷，自不待言。　　
據上論斷，應依刑事訴訟法第369條第1項前段、第368條、第364
條、第299條第1項前段，組織犯罪防制條例第3條第1項後段，刑
法第11條前段、第28條、第339條之4第1項第2款、第55條、第38
條之1第1項前段、第3項、第74條第1項第1款、第2項第4款，刑
法施行法第1條之1第1項，判決如主文。
本案經檢察官吳宗光提起公訴及移送併案審理，被告2人提起上
訴後，由檢察官李豫雙、邱美育到庭執行職務。
中　　華　　民　　國　　109 　年　　9 　　月　　29　　日
　　　　　　　　　刑事第十五庭  審判長法　官  劉興浪
　　　　　　　　　　　　　　　　　    法　官  古瑞君
　　　　　　　　　　　　　　　　　    法　官  陳信旗
以上正本證明與原本無異。
如不服本判決，應於收受送達後20日內向本院提出上訴書狀，其
未敘述上訴之理由者並得於提起上訴後20日內向本院補提理由書
（均須按他造當事人之人數附繕本）「切勿逕送上級法院」。
                                      書記官  董佳貞
中　　華　　民　　國　　109 　年　　9 　　月　　29　　日
附錄本案論罪科刑法條全文：
刑法第339條
    意圖為自己或第三人不法之所有，以詐術使人將本人或第三
    人之物交付者，處五年以下有期徒刑、拘役或科或併科五十
    萬元以下罰金。
    以前項方法得財產上不法之利益或使第三人得之者，亦同。
    前二項之未遂犯罰之。
刑法第339條之4
    犯第三百三十九條詐欺罪而有下列情形之一者，處一年以上
    七年以下有期徒刑，得併科一百萬元以下罰金：
    一、冒用政府機關或公務員名義犯之。
    二、三人以上共同犯之。
    三、以廣播電視、電子通訊、網際網路或其他媒體等傳播工
        具，對公眾散布而犯之。
    前項之未遂犯罰之。
組織犯罪防制條例第3條第1項
    發起、主持、操縱或指揮犯罪組織者，處三年以上十年以下
    有期徒刑，得併科新臺幣一億元以下罰金；參與者，處六月
    以上五年以下有期徒刑，得併科新臺幣一千萬元以下罰金。
    但參與情節輕微者，得減輕或免除其刑。